【裁判字號】    97,易,2341
【裁判日期】    970703
【裁判案由】    竊盜
【裁判全文】
臺灣臺中地方法院刑事判決              97年度易字第2341號
公  訴  人  臺灣臺中地方法院檢察署檢察官
被      告  甲○○
            乙○○
                   （現於臺灣臺中監獄執行中）
上列被告因竊盜案件，經檢察官提起公訴（97年度偵字第5795號
、第7737號），本院判決如下：
    主    文
甲○○、乙○○共同攜帶兇器、毀壞門扇及安全設備竊盜，均累
犯，各處有期徒刑拾月。扣案之手套壹雙沒收。
甲○○被訴於民國96年10月2日所犯竊盜罪部分免訴。
    犯罪事實
一、甲○○曾因贓物、妨害公務等案件，經法院判處有期徒刑10
    月、6月，應執行有期徒刑1年2月確定；又因搶奪案件，經
    法院判處有期徒刑9月確定，上開2案接續執行，於95年12月
    26日縮短刑期假釋出監，於96年4月13日縮刑期滿，假釋未
    經撤銷，視為執行完畢。乙○○曾因毒品案件，經法院判處
    有期徒刑1年確定；又因竊盜案件，經法院判處有期徒刑1年
    6月確定；再因毒品案件，經法院判處應執行有期徒刑1年2
    月確定，上開3案，符合中華民國96年罪犯減刑條例要件，
    經本院以96年度聲減字第4號減為應執行有期徒刑1年9月確
    定，於96年7月16日縮刑期滿執行完畢出監。
二、詎甲○○、乙○○猶不知悔改，復於96年11月19日上午11時
    許，共同基於為自己不法所有之犯意聯絡，由乙○○攜帶其
    所有、客觀上足供兇器使用之鐵撬1支（長約40公分，鋼鐵
    製，犯後業經乙○○丟棄，應已滅失），甲○○攜帶其所有
    之手套1雙，至臺中縣太平市○○○街42號丙○○之住宅，以
    上開鐵橇破壞該住宅1樓之鐵門，並以手套1雙套住監視器畫
    面，2人一同進入屋內（侵入住宅部分未據告訴）搜尋財物
    ，並以鐵橇破壞足為安全設備之廚房木門後，竊取置於屋內
    之電腦主機1台及液晶螢幕1面得手。嗣經丙○○發覺失竊後
    ，報警處理，為警到場扣得上開手套1雙並採得指紋後循線
    查獲。
三、案經臺中縣警察局烏日分局及太平分局分別報告臺灣臺中地
    方法院檢察署檢察官偵查起訴。
    理    由
甲、程序方面：
    按被告以外之人於審判外之言詞或書面陳述，除法律有規定
    者外，不得作為證據，刑事訴訟法第159條第1項固定有明文
    。惟被告以外之人於審判外之陳述，雖不符同法第159條之1
    至之4之規定，而經當事人於審判程序同意作為證據，法院
    審酌該言詞陳述或書面陳述作成時之情況，認為適當者，亦
    得為證據。又當事人、代理人或辯護人於法院調查證據時，
    知有第159條第1項不得為證據之情形，而未於言詞辯論終結
    前聲明異議者，視為有前項之同意，同法第159條之5亦定有
    明文。查本案被害人丙○○於警詢中之指述，為審判外之陳
    述而屬傳聞證據，公訴人及被告於本院準備程序及審判程序
    中對於前述證人於警詢之指述，均表示沒有爭執，且迄於言
    詞辯論終結前亦未聲明異議。本院審酌其陳述作成時之情況
    ，核無違法取證或其他瑕疵，認為以之作為證據為適當，上
    開證人於審判外之陳述及相關證據資料，自得做為證據，合
    先敘明。
乙：實體方面：
壹、有罪部分：
一、上開犯罪事實業據被告甲○○、乙○○於警詢、偵查及本院
    審理時坦承不諱，核與被害人丙○○於警詢中指訴之情節相
    符，復有內政部警政署刑事警察局97年1月10日刑紋字第096
    0196978號鑑驗書1份、臺中縣警察局太平分局現場勘查報告
    1份及現場照片48張附卷可稽，被告2人之自白核與事實相符
    ，本件事證已明，被告2人犯行洵堪認定。
二、論罪科刑：
(一)、按刑法第321條第1項第3款之攜帶兇器竊盜罪，係以行為人
    攜帶兇器竊盜為其加重條件，此所謂兇器，其種類並無限制
    ，凡客觀上足對人之生命、身體、安全構成威脅，具有危險
    性之兇器均屬之，且祇須行竊時攜帶此種具有危險性之兇器
    為已足，並不以攜帶之初有行兇之意圖為必要（最高法院74
    年3月19日第3次刑庭總會決議參照）；次按進入大門室內之
    住宅或建築物內部諸門，不論是房間門、廚房門、通往陽台
    之落地鋁製玻璃門，則應認為係安全設備（臺灣高等法院暨
    所屬法院72年度法律座談會刑事類第28號研究意見參照。）
    經查，被告乙○○所攜帶之鐵撬1支（長約40公分，鋼鐵製
    ），客觀上足對人之生命、身體、安全構成威脅，是足認係
    兇器無訛。是核被告2人所為為刑法第321條第1項第3款、第
    2 款之攜帶兇器、毀壞門扇及安全設備之加重竊盜罪。公訴
    意旨雖認上開竊盜犯行尚有共犯「林仔」，惟被告2人雖曾
    於警詢中供述有「林仔」共犯上開竊盜犯行，惟其等於偵查
    及本院審理中均明白表示僅為其等2人共犯，觀之被告2人既
    已坦承犯行，其等實無就此隱瞞之必要，且亦無其他證據指
    出本案尚有共犯「林仔」，因認本件竊盜犯行應僅被告2人
    共犯，應無公訴意旨所述之結夥3人情事，另就被告2人毀壞
    上開木門部分，公訴意旨漏未論及，此部分應併予敘明。
(二)、被告甲○○與乙○○就上開竊盜犯行，有犯意聯絡及行為分
    擔，均為共同正犯。
(三)、甲○○曾因贓物、妨害公務等案件，經法院判處有期徒刑10
    月、6月，應執行有期徒刑1年2月確定；又因搶奪案件，經
    法院判處有期徒刑9月確定，上開2案接續執行，於95年12月
    26 日縮短刑期假釋出監，於96年4月13日縮刑期滿，假釋未
    經撤銷，視為執行完畢。乙○○曾因毒品案件，經法院判處
    有期徒刑1年確定；又因竊盜案件，經法院判處有期徒刑1年
    6月確定；再因毒品案件，經法院判處應執行有期徒刑1年2
    月確定，上開3案，符合中華民國96年罪犯減刑條例要件，
    經本院以96年度聲減字第4號減為應執行有期徒刑1年9月確
    定，於96年7月16日縮刑期滿執行完畢出監之事實，有臺灣
    高等法院被告前案紀錄表及臺灣臺中地方法院檢察署刑案資
    料查註紀錄表各1份在卷可參，其2人分別受有期徒刑之執行
    完畢後，5年之內故意再犯有期徒刑以上之本罪，均為累犯
    ，均應依法加重其刑。
(四)、爰審酌被告2人素行非佳，其等年輕力壯，不思以正當途徑
    獲取財物，圖以竊盜滿足自己之貪欲，隨意竊取財物，嚴重
    擾亂社會安寧，惡性非輕，暨其犯罪之動機、目的、竊盜行
    為之手段、犯罪所得，犯後坦承犯行等一切情狀，分別量處
    如主文所示之刑，以示懲儆。又扣案之手套1雙，為被告甲○○所有且供犯罪所用之物，爰併予宣告沒收。至上開被告
    乙○○所有本件供犯罪所用之鐵撬1支，犯後業經被告乙○○丟棄，此經被告乙○○於本院審理中供述甚明（本院卷第
    26頁背面），應已滅失，為免將來執行之困難，爰不予宣告
    沒收。
三、檢察官雖以被告2人有多次竊盜前科犯行，顯有犯罪之習慣
    ，請求宣告刑前強制工作一節。惟按18歲以上之竊盜犯、贓
    物犯，有犯罪之習慣者，得於刑之執行前，令入勞動場所強
    制工作，竊盜犯贓物犯保安處分條例第3條第1項定有明文。
    然保安處分中之強制工作，旨在對嚴重職業性犯罪及欠缺正
    確工作觀念或無正常工作因而犯罪者，強制其從事勞動，學
    習一技之長及正確之謀生觀念，使其日後重返社會，能適應
    社會生活。查本件被告2人素行雖非佳，惟其本次竊盜犯行
    僅有1次，所得財物非鉅，犯後態度尚稱良好，顯具悔意，
    本院綜核被告犯罪之情狀，認上開刑罰已足以達到惕勵效果
    ，認尚無併予宣告令入勞動場所強制工作之必要，附此敘明
    。
貳、免訴部分：
一、公訴意旨略以：被告甲○○於96年10月2日10時許，意圖為
    自己不法之所有，在臺中縣龍井鄉○○○路101巷66號之戊○○住處，持客觀上足供凶器使用之扳手1支，破壞該住宅
    大門門鎖後，進入該住宅，竊取新臺幣33000餘元、金戒指3
    煤、金手錶1只及金項鍊2條，因認被告甲○○此部分另涉有
    刑法第320條第1項之竊盜犯行等語。
二、按案件曾經判決確定者，應諭知免訴之判決，刑事訴訟法第
    302條第1款定有明文。再按刑事訴訟法第302條第1款規定，
    案件曾經判決確定者，應為免訴之判決，係以同一案件已經
    法院為實體上之確定判決，該被告應否受刑事制裁，既因前
    次判決而確定，不能更為其他有罪或無罪之實體上裁判。確
    定判決之既判力，應及於全部之犯罪事實，若在最後審理事
    實法院宣示判決後，始行發生之事實，既非該法院所得審判
    ，即為該案判決之既判力所不能及，是既判力對於時間效力
    之範圍，應以最後審理事實法院之宣示判決日為判斷之標準
    ，最高法院87年度臺上字第1886號判決可資參照。經查，被
    告甲○○此部分被訴竊盜犯行，前經檢察官以97年度偵字第
    2906號提起公訴，經本院於97年6月4日以97年度易字第1272
    號判處有期徒刑7月確定，有臺灣高等法院被告前案紀錄表
    及本院97年度易字第1272號刑事判決附卷可佐，則本件竊盜
    案件既業經實體判決確定，檢察官誤為重複起訴，本院依法
    應為免訴之諭知。
據上論斷，應依刑事訴訟法第299條第1項前段、第302條第1款，
刑法第28條、第321條第1項第3款、第2款、第47條第1項、第38
條第1項第2款，判決如主文。
本案經檢察官丁○○到庭執行職務。
中    華    民    國    97    年    7     月     3    日
                  刑事第十五庭    法  官   柯雅惠
上正本證明與原本無異。
如不服本判決，應於送達後十日內向本院提出上訴狀（須附繕
本），上訴於台灣高等法院台中分院。
                                  書記官   鍾小屏
中    華    民    國    97    年    7     月     3    日
附錄：
刑法第321條第1項：
犯竊盜罪而有左列情形之一者，處6月以上5年以下有期徒刑：
一、於夜間侵入住宅或有人居住之建築物、船艦，或隱匿其內而
    犯之者。
二、毀越門扇、牆垣或其他安全設備而犯之者。
三、攜帶兇器而犯之者。
四、結夥三人以上而犯之者。
五、乘火災、水災或其他災害之際而犯之者。
六、在車站、埠頭而犯之者。


司法院資訊處製作；財團法人民間司法改革基金會備份。
